【裁判字號】    99,簡上,26
【裁判日期】    990324
【裁判案由】    詐欺
【裁判全文】
臺灣新竹地方法院刑事判決              99年度簡上字第26號
聲  請  人  臺灣新竹地方法院檢察署檢察官
上  訴  人
即  被  告  戊○○
上列上訴人即被告因詐欺案件，不服本院竹北簡易庭98年度竹北
簡字第425號中華民國98年10月6日第一審簡易判決（聲請簡易判
決處刑案號：98年度偵字第815 號，移送併辦案號：臺灣彰化地
方法院檢察署98年度偵字第8055號、臺灣新竹地方法院檢察署98
年度偵字第2061號、第2926號、第3947號、第3973號、第4550號
），提起上訴，並經檢察官移送併案審理（臺灣臺中地方法院檢
察署98年度偵字第15796號、第15797號、第17925 號），本院管
轄第二審之合議庭判決如下：
    主    文
原判決撤銷。
戊○○幫助意圖為自己不法之所有，以詐術使人將本人之物交付
，累犯，處有期徒刑陸月，如易科罰金，以新臺幣壹仟元折算壹
日。
    事    實
一、
(一)、戊○○素行不佳，前有違反懲治盜匪條例、麻醉藥品管理條
    例、毒品危害防制條例及多次竊盜等前科紀錄，最近乙次係
    於民國94年間，因竊盜案件，經本院於95年5 月18日以95年
    度易字第143號判決判處有期徒刑6月，於同年5 月29日確定
    ，於同年11月9日入監執行，後於96年5月8日執行完畢。
(二)、詎戊○○仍不知戒慎其行，明知一般人無故取得他人金融帳
    戶使用之行徑常與財產犯罪之需要密切相關，且取得他人帳
    戶資料之目的在於方便取得贓款及掩飾犯行不易遭人追查，
    竟基於對提供帳戶予他人使用，他人若持以犯罪亦無違反其
    本意之不確定幫助犯意，於97年12月初某日，在不詳處所，
    將其本人名義申請開設之中華郵政股份有限公司竹北郵局（
    下稱竹北郵局）帳號00000000000000號帳戶之存摺、提款卡
    及密碼等資料，以不詳代價出售並交付予真實姓名年籍不詳
    人士，提供不詳詐騙集團作為詐騙不特定人匯款之人頭帳戶
    ，以此行為幫助他人詐欺取財犯行。嗣該詐騙集團之成員即
    基於意圖為自己不法所有之犯意，先後於附表所示之時間，
    以附表所示之詐術，使丙○○、黃宇榛、庚○○、癸○○、
    甲○○、乙○○、丁○○、己○○、壬○○、辛○○等人陷
    於錯誤，分別匯款如附表所示之金額至戊○○上開竹北郵局
    帳戶內，隨即遭該詐騙集團成員提領一空。後因丙○○、黃
    宇榛、庚○○、癸○○、甲○○、乙○○、丁○○、己○○
    、壬○○、辛○○察覺有異而向警報案，始循線查知上情。
二、案經新竹縣政府警察局竹北分局報告臺灣新竹地方法院檢察
    署檢察官偵查聲請簡易判決處刑，暨臺北縣政府警察局汐止
    分局移送臺灣士林地方法院檢察署檢察官、甲○○訴由嘉義
    市政府警察局第二分局報告臺灣嘉義地方法院檢察署檢察官
    、高雄市政府警察局苓雅分局移送臺灣高雄地方法院檢察署
    檢察官、乙○○訴由屏東縣政府警察局屏東分局報告臺灣屏
    東地方法院檢察署檢察官分別呈請臺灣高等法院檢察署檢察
    長令轉臺灣新竹地方法院檢察署檢察官，及桃園縣政府警察
    局龜山分局報告臺灣新竹地方法院檢察署檢察官、癸○○訴
    由臺中市警察局第六分局、臺中縣警察局清水分局先後報告
    臺灣臺中地方法院檢察署檢察官、庚○○、丁○○訴由彰化
    縣警察局彰化分局報告臺灣彰化地方法院檢察署檢察官偵查
    移送併案審理。
    理    由
壹、程序部分：
    按被告以外之人於審判外之言詞或書面陳述，除法律有規定
    者外，不得作為證據。又被告以外之人於審判外之陳述，經
    當事人於審判程序同意作為證據，法院審酌該言詞陳述或書
    面陳述作成時之情況，認為適當者，亦得為證據。當事人、
    代理人或辯護人於法院調查證據時，知有第159條第1項不得
    為證據之情形，而未於言詞辯論終結前聲明異議者，視為有
    前項之同意，刑事訴訟法第159條第1項及第159條之5分別定
    有明文。經查，本件被告就告訴人庚○○、癸○○、甲○○
    、乙○○、丁○○、被害人丙○○、黃宇榛、己○○、壬○○、辛○○等人於警詢時之陳述，在本院準備程序時，就證
    據能力一節表示無意見（見本院99年2月8日準備程序筆錄）
    ，且未於本案言詞辯論終結前聲明異議（見本院99年3 月10
    日審判筆錄），而本院審酌上開證人於警詢時之陳述係於案
    發後就自己親身經歷之事實所為者，依其陳述作成時之情況
    並無不適當，且非非法取得之證據，又無證明力明顯過低之
    情形，依前開規定，自得為證據；次按，本案認定事實所引
    用之文書證據，並無證據證明係公務員違背法定程序所取得
    ，亦無刑事訴訟法第159條之4之顯有不可信之情況與不得作
    為證據之情形，本院斟酌本案卷內之證據並非非法取得，亦
    無證明力明顯過低之情形，且經本院於審判期日依法進行證
    據之調查、辯論，被告於訴訟上之程序權，已受保障，故前
    揭各該證據，亦均得採為證據，合先敘明。
貳、實體部分：
一、認定犯罪事實所憑之證據及認定之理由：
    訊據被告戊○○固坦承竹北郵局帳號00000000000000號帳戶
    確為其申辦開立，惟矢口否認有何幫助詐欺取財犯行，辯稱
    ：上開帳戶存摺、提款卡及密碼係於97年12月初搬家時遺失
    ，之後友人李漢聰要匯錢還伊時才發現遺失，伊發現後隨即
    於97年12月17或18日去竹北郵局掛失云云。經查：
(一)、竹北郵局帳號00000000000000號帳戶係被告戊○○於90年 4
    月13日所申辦開立，而不詳詐騙集團成員先後於附表所示之
    時間，以附表所示之詐術，使告訴人庚○○、癸○○、甲○○、乙○○、丁○○、被害人丙○○、黃宇榛、己○○、壬○○、辛○○等人陷於錯誤，分別匯款如附表所示之金額至
    被告上開竹北郵局帳戶內，隨即遭該詐騙集團成員提領一空
    之事實，業據告訴人庚○○、癸○○、甲○○、乙○○、丁○○、被害人丙○○、黃宇榛、己○○、壬○○、辛○○等
    人於警詢、檢察官訊問時指述、證述明確（所在卷頁詳見附
    表備註欄），且有如附表備註欄所示書證可資憑佐，復為被
    告所不爭執，足徵被告所有上開竹北郵局帳戶確遭不詳詐騙
    集團用以充作行騙後供被害人匯款之犯罪工具無訛。
(二)、被告雖以前揭情詞置辯，然而：
１、關於本案重要之點即被告遺失系爭帳戶資料過程、後續處理
    情節，其先於警詢時陳稱：系爭帳戶存摺係於97年12月10日
    左右搬家時遺失，事後沒有向郵局掛失，也沒有向警方報案
    云云（見臺灣新竹地方法院檢察署98年度偵字第815號卷第9
    頁），繼於檢察官訊問時改稱：系爭帳戶存摺係於97年11月
    初搬家時遺失，是因友人李漢聰要匯錢還伊時才發現遺失，
    伊隨即於97年11月中旬申報遺失云云（見臺灣新竹地方法院
    檢察署98年度偵字第815 號卷第28頁、第39頁），後於本院
    審理時供稱：系爭帳戶存摺、提款卡及密碼本來放在伊母親
    處保管，97年12月初因為分家，伊要搬家，就從伊母親處拿
    來，放在一個黑色袋子裡，其後發現遺失，旋於97年12月17
    或18日至郵局掛失云云（見本院99年度簡上字第26號卷第62
    頁、第75至76頁），復又稱：因為友人李漢聰要匯錢還伊，
    伊才向母親拿取系爭帳戶存摺、提款卡及密碼云云（見本院
    99年度簡上字第26號卷第77頁），嗣再稱：因為薪資轉帳需
    要用到存摺，才向伊母親拿取系爭帳戶存摺、提款卡及密碼
    云云（見本院99年度簡上字第26號卷第77頁），是被告就向
    其母親拿取系爭帳戶資料之緣由，或稱係因分家欲搬家，或
    稱係因友人欲匯款還錢，或稱係因薪資轉帳需要等語；次就
    系爭帳戶資料遺失之時間，被告或稱於97年11月初，或稱於
    97年12月間等語；第就發現系爭帳戶資料遺失後之處置，被
    告或稱沒有向郵局、警方掛失、報案，或稱曾於97年11月中
    旬申報遺失，或稱有於97年12月17或18日至郵局掛失等語，
    此等親身經歷之事實，被告所述前後不一且反覆變異供詞，
    已難憑信。
２、再者，被告雖於偵查中辯稱其有於97年11月中旬申報系爭帳
    戶遺失云云，然系爭帳戶固曾於97年11月17日辦理語音掛失
    ，惟旋於同年月24日經被告解除掛失並重設提款密碼，此有
    系爭帳戶客戶歷史交易清單乙份在卷為憑（見臺灣新竹地方
    法院檢察署98年度偵字第815 號卷第14頁），並經被告供承
    無訛（見本院99年度簡上字第26號卷第77頁），足見系爭帳
    戶於97年11月間均在被告妥善持有、保管中而無何遺失或遭
    竊之情形，且系爭帳戶上開申報掛失、解除掛失一節與嗣後
    97年12月間遭不詳詐騙集團充作犯罪工具而為本案詐欺取財
    犯行毫無關涉，自無從為有利於被告之認定。又其後迄至遭
    設警示凍結為止，系爭帳戶均無任何掛失或備案紀錄，有中
    華郵政股份有限公司新竹郵局99年2月11日竹營字第0990100
    128 號函乙紙（見本院99年度簡上字第26號卷第37頁）、內
    政部警政署警政e網通受理報案e化平台系統一般刑案查詢作
    業所得資料乙份（見臺灣高雄地方法院檢察署98年度偵字第
    8200號卷第33頁）存卷可稽，亦足堪認被告於本院審理時改
    稱系爭帳戶資料於97年12月初遺失後，其隨即於97年12月17
    或18日去竹北郵局掛失云云，並非實情。據此，若被告所辯
    系爭帳戶於97年12月初遺失乙情為真，則以金融存款帳戶事
    關存戶個人財產權益之保障，其與存簿、提款卡結合，專有
    性自屬更高，若落入不明人士手中，極易被利用為取贓之犯
    罪工具，一般人均有妥為保管以防止他人任意使用之認識，
    並投注以較一般文書、證件更高之注意程度，倘發覺遺失，
    理應迅即向警報案，並向申辦金融機構辦理掛失，以期儘早
    尋得此重要資料，或避免該個人帳戶淪為供他人犯罪之工具
    ，被告並非毫無社會經驗之人，對於該等常識自不能諉為不
    知，竟於發現前揭竹北郵局帳戶存摺、提款卡及密碼等件遺
    失後，未為任何報警備案或申報掛失之必要處置，顯然置之
    不理，其後續態度及行為未免太過消極而難以想像，實悖於
    一般人對於帳戶管理之常情。
３、第以，帳戶提款密碼乃金融機構為確保帳戶提款之安全保護
    措施，除新開戶者初由金融機構給予預先設定之密碼，該密
    碼僅開戶者有權拆閱，拆閱後亦可逕自加以變更，又常人會
    記載提款密碼，無非係擔心無法熟記密碼，屆時無從提款，
    查系爭帳戶於97年11月17日辦理語音掛失前，自96年12月21
    日起至97年10月13日止，曾有多次以提款卡提領款項之紀錄
    （見臺灣新竹地方法院檢察署98年度偵字第815 號卷第14頁
    ），且被告於本院審理時復自承其於97年11月24日辦理系爭
    帳戶解除掛失時，郵局人員有請其再按一次密碼，其設定的
    跟以前一樣，都是用一樣的密碼等語（見本院99年度簡上字
    第26號卷第78頁），故依一般社會經驗推斷，被告既反覆使
    用系爭帳戶提款卡之密碼，該密碼內容應已與被告之記憶密
    切相連，顯見被告對其提款密碼猶記憶深刻而無遺忘之可能
    ，實無再予記載之必要；況一般人使用金融帳戶，為避免遺
    失存摺或提款卡時帳戶內之存款遭人盜領，衡情均會將存摺
    、提款卡及密碼分別存放，縱使自己有遺忘密碼之虞，亦會
    在其他地方註記備忘，不至於同時存放，否則密碼之設定即
    失其意義，然被告不僅將存摺及提款卡放置於同一處所，提
    高遭人盜領之危險性，更將提款密碼一併存放而未與提款卡
    分開收納，形同未設密碼，豈不違背常理，啟人疑竇。
４、綜核被告於偵查中、本院審理時所述，或與事證不符，或與
    常情相左，且多所矛盾齟齬，已如前述，可見被告對於系爭
    帳戶存摺、提款卡及密碼等物之去向確有所隱瞞。而就實施
    詐騙之人角度而言，施詐者當知社會上一般正常之人如其金
    融帳戶存摺、提款卡遭竊或遺失，為防止拾得或竊得其存摺
    、提款卡之人盜領存款或作為不法使用致徒增訟累，必於發
    現後立即報警或向金融機構辦理掛失止付，如仍以此帳戶作
    為犯罪工具，在向他人詐騙得手後，極可能因帳戶所有人掛
    失止付而無法提領不法所得，準此，從事此等財產犯罪之不
    法人士，若非已與帳戶所有人約妥於一定期限內不得報警或
    掛失，以確保其等能自由使用該帳戶提款、轉帳，實不可能
    貿然利用該帳戶從事財產犯罪，否則其等大費周章從事於犯
    罪之行為，甘冒犯罪後遭追訴、處罰之風險，卻只能平白無
    故替原帳戶所有人匯入金錢，而無法得償其犯罪之目的。再
    觀諸前開系爭帳戶客戶歷史交易清單內容，告訴人庚○○、
    癸○○、甲○○、乙○○、丁○○、被害人丙○○、黃宇榛
    、己○○、壬○○、辛○○等人匯入款項至被告上開竹北郵
    局帳戶後，隨即全數遭領取完畢，更足徵施詐者向告訴人詐
    騙時，確有把握該帳戶不會被帳戶所有人掛失止付或報警處
    理，此等確信，在該帳戶係拾得或竊得之情形，實無可能發
    生，顯然上開不詳詐騙集團成員確係經由被告取得並得知該
    帳戶之存摺、提款卡暨提款密碼無疑。被告上揭所辯各節，
    無非係臨訟意圖卸責之詞，不足採信。
(三)、按刑法上之故意，分直接故意（確定故意）與間接故意（不
    確定故意），「行為人對於構成犯罪之事實，明知並有意使
    其發生者」為直接故意；又「行為人對於構成犯罪之事實，
    預見其發生而其發生並不違背其本意者」為間接故意。而郵
    政儲金或銀行帳戶可供款項之存匯、提領，一般人均可輕易
    申請開設，並無任何資格條件之限制，倘有使用金融存款帳
    戶之正當用途，自以使用本人或可信賴之親友申請之帳戶，
    最為便利安全，始可避免帳戶名義人反悔或心存歹念，利用
    通知掛失止付、變更存戶印鑑圖章或換摺之方式，將帳戶內
    之款項領走一空，反致使用帳戶人蒙受損失，苟非為犯罪等
    不法目的或為掩飾自己真實身分，並藉以逃避查緝，依常情
    並無捨棄自己申設帳戶而迂迴以花費金錢或其他方法向無相
    當信賴關係之陌生人取得帳戶使用之理，且近年來以詐欺取
    財之犯罪類型層出不窮，該等犯罪，多數均係利用他人帳戶
    作為詐欺所得財物之出入帳戶，業經媒體廣為披載，是依一
    般人通常之知識、智能及經驗，均已詳知向陌生人購買、承
    租或其他方法取得帳戶者，多係欲藉該帳戶取得不法犯罪所
    得，且隱匿帳戶內資金之實際取得人之身分，以逃避追查。
    從而，被告任意交付金融帳戶予他人，該人既有使用金融帳
    戶之需，竟不思自行申辦，反大費周章收集他人金融帳戶使
    用，顯與一般交易常情相悖，則其用途實屬可疑，足證被告
    應可預見金融帳戶提供他人使用將幫助他人實施詐欺犯罪，
    竟仍將其金融帳戶存摺、提款卡及密碼交付予來路不明之人
    ，是縱無證據證明被告明知該人之犯罪態樣係以該金融帳戶
    供詐欺取財犯罪之用，惟其顯具縱有人以其金融帳戶實施詐
    欺取財犯罪亦不違背其本意之幫助意思自明。又被告既將系
    爭金融帳戶提供上開不詳詐騙集團成員作為詐騙匯款之犯罪
    工具，衡情亦應有所對價。綜上，本案事證明確，被告犯行
    洵堪認定，應依法論罪科刑。至被告戊○○聲請本院傳訊證
    人李漢聰到庭查證，本院認為與本案待證事實無關，且待證
    事實已臻明瞭無再調查之必要，爰依刑事訴訟法第163條之2
    第2款、第3款，認並無調查之必要，附此說明。
二、查被告戊○○交付金融帳戶存摺、提款卡及密碼等資料供人
    不法使用，顯係基於幫助他人詐欺取財之不確定犯意，且其
    所為提供金融帳戶存摺、提款卡及密碼等資料之行為亦屬刑
    法詐欺取財罪構成要件以外之行為，是被告既以幫助他人犯
    罪之意思而參與犯罪構成要件以外之行為，核其所為，係犯
    刑法第30條第1 項前段、同法第339條第1項之詐欺取財罪之
    幫助犯，爰依刑法第30條第2 項規定，按正犯之刑減輕之。
    又被告係以1 個提供金融帳戶之行為，幫助不詳詐騙集團成
    員先後對附表所示被害人丙○○、黃宇榛、庚○○、癸○○
    、甲○○、乙○○、丁○○、己○○、壬○○、辛○○等人
    為10次詐欺取財既遂行為，乃以一行為觸犯數個罪名，為想
    像競合犯，應依刑法第55條前段之規定論以1 個幫助詐欺取
    財罪。被告有犯罪事實欄一(一)所示前科，有臺灣高等法院被
    告前案紀錄表乙份附卷可證，其於受徒刑之執行完畢後， 5
    年以內故意再犯本案有期徒刑以上之罪，為累犯，應依刑法
    第47條第1 項規定加重其刑。其刑有加重及減輕之事由，應
    先加後減之。再被告所犯對附表編號一、編號三至十所示被
    害人之幫助詐欺取財犯行，雖初未經檢察官聲請簡易判決處
    刑，然該等部分犯行與本案即被告對附表編號二所示被害人
    之幫助詐欺取財犯行，分別有想像競合犯之裁判上一罪關係
    ，應為聲請簡易判決處刑效力所及，且經檢察官於原審（臺
    灣彰化地方法院檢察署98年度偵字第8055號、臺灣新竹地方
    法院檢察署98年度偵字第2926號、第3947號、第3973號、第
    4550號）及本院審理中（臺灣臺中地方法院檢察署98年度偵
    字第15796號、第15797號、第17925 號）移送併案審理；另
    檢察官以臺灣新竹地方法院檢察署98年度偵字第2061號移送
    併辦審理部分，經核與本案即被告所犯如附表編號二所示之
    幫助詐欺取財犯行有事實上同一案件之關係，有併案意旨書
    及偵查卷宗可稽，本院自均得併予審究。
三、原審以被告罪證明確，予以論罪科刑，固非無見，惟就被告
    同時提供金融帳戶予詐騙集團成員所犯對附表編號一、編號
    四所示被害人之幫助詐欺取財犯行，未及審酌，容有未合，
    上訴人即被告上訴猶矢口否認犯行，雖無理由，但原審判決
    既有上開可議之處，自屬無法維持，應由本院予以撤銷改判
    。爰審酌被告提供金融帳戶存摺、提款卡及密碼等資料予他
    人犯罪使用之幫助犯行，使收受者憑恃犯罪追查不易而肆無
    忌憚，助長詐欺取財之歪風，顯對社會財貨秩序、正常經濟
    交易安全及人民財產權構成嚴重危害，增加被害人尋求救濟
    之困難，且於政府機關多所宣導勿交付個人金融帳戶存摺、
    提款卡及密碼等資料以免淪為不法犯罪之幫助工具，卻仍交
    予他人使用，足徵其對法令禁止規範之嚴重漠視心態，犯後
    猶飾詞狡辯，復未賠償被害人所受損害，態度欠佳，兼衡其
    犯罪動機、目的、手段、生活狀況及被害人所受損害金額等
    一切情狀，量處如主文第2 項所示之刑，並諭知易科罰金之
    折算標準，以資懲儆。
四、據上論斷，應依刑事訴訟法第455條之1第1項、第3項、第36
    9條第1項前段、第364條、第299條第1項前段，刑法第339條
    第1項、第30條第1項前段、第2項、第55條、第47條第1項、
    第41條第1 項前段，刑法施行法第1條之1第1項、第2項前段
    ，判決如主文。
本案經檢察官黃英彥到庭執行職務。
中    華    民    國    99    年     3    月    24    日
                  刑事第二庭  審判長法  官  賴淑敏
                                    法  官  楊數盈
                                    法  官  林惠君
以上正本證明與原本無異。
不得上訴。
中    華    民    國    99    年     3    月    24    日
                                    書記官  蔣淑君
附錄本案論罪科刑法條全文：
刑法第339條第1項：
意圖為自己或第三人不法之所有，以詐術使人將本人或第三人之
物交付者，處5年以下有期徒刑、拘役或科或併科1,000元以下罰
金。
附表：
┌──┬─────┬──────────┬───────┬───┬─────────────────────────┐
│編號│ 詐騙時間 │      詐騙方式      │匯款時間、金額│被害人│                       備註                       │
│    │          │                    │（新臺幣）及匯│      │                                                  │
│    │          │                    │入帳戶        │      │                                                  │
├──┼─────┼──────────┼───────┼───┼────────────┬────────────┤
│ 一 │97年12月18│在「YAHOO ！奇摩拍賣│97年12月19日下│丙○○│(1)被害人指述見臺中縣警察│戊○○上開竹北郵局帳戶開│
│    │日晚上6 時│」網站上佯登販賣SHAR│午1 時10分32秒│      │  局清水分局中縣清警偵字│戶資料、客戶歷史交易清單│
│    │43分許    │P廠牌T91型號行動電話│，匯出5,000 元│      │  第0000000000號刑案偵查│、查詢帳戶最近交易資料見│
│    │          │之訊息，致被害人上網│至戊○○上開竹│      │  卷宗第1至2頁          │臺灣士林地方法院檢察署98│
│    │          │瀏覽時誤信為真而陷於│北郵局帳戶內  │      │(2)郵政國內匯款執據影本乙│年度偵字第5232號卷第16至│
│    │          │錯誤，乃下標購買並依│              │      │  紙見同上偵查卷宗第3 頁│18頁、臺灣新竹地方法院檢│
│    │          │指示付款            │              │      │(3)臺中縣警察局清水分局三│察署98年度偵字第815 號卷│
│    │          │                    │              │      │  田派出所受理詐騙帳戶通│第13至16頁、98年度偵字第│
│    │          │                    │              │      │  報警示簡便格式表、受理│2061號卷第8 至11頁、臺中│
│    │          │                    │              │      │  各類案件紀錄表、內政部│市警察局第六分局中分六警│
│    │          │                    │              │      │  警政署反詐騙案件紀錄表│偵字第0000000000號刑案偵│
│    │          │                    │              │      │  各乙份見同上偵查卷宗第│查卷宗第14至16頁、臺中市│
│    │          │                    │              │      │  4至7頁                │警察局第六分局中分六警偵│
│    │          │                    │              │      │(4)「YAHOO ！奇摩拍賣」網│字第0000000000號刑案偵查│
│    │          │                    │              │      │  站頁面乙份見同上偵查卷│卷宗第5至7頁、臺中縣警察│
│    │          │                    │              │      │  宗第11至12頁、臺灣臺中│局清水分局中縣清警偵字第│
│    │          │                    │              │      │  地方法院檢察署98年度偵│0000000000號刑案偵查卷宗│
│    │          │                    │              │      │  字第11035 號偵查卷第22│第19至21頁、彰化縣警察局│
│    │          │                    │              │      │  至22-1頁              │彰化分局彰警分偵字第0980│
│    │          │                    │              │      │(5)臺灣臺中地方法院檢察署│026932號刑案偵查卷宗第 8│
│    │          │                    │              │      │  98年度偵字第15796 號併│至10頁、嘉義市警察局第二│
│    │          │                    │              │      │  案                    │分局嘉市警二偵字第098000│
├──┼─────┼──────────┼───────┼───┼────────────┤1770號刑案偵查卷宗第18至│
│ 二 │97年12月18│在「YAHOO ！奇摩拍賣│97年12月19日上│黃宇榛│(1)被害人指述見臺灣新竹地│20頁、高雄市政府警察局苓│
│    │日晚上9 時│」網站上佯登販賣功學│午11時3 分55秒│      │  方法院檢察署98年度偵字│雅分局高市警苓分偵字第09│
│    │30分許    │社KHS廠牌F20-T3 型號│，匯出2萬1,000│      │  第815號卷第9至10頁    │00000000號刑案偵查卷宗第│
│    │          │腳踏車之訊息，致被害│元至戊○○上開│      │(2)郵政自動櫃員機交易明細│4至7頁、屏東縣政府警察局│
│    │          │人上網瀏覽時誤信為真│竹北郵局帳戶內│      │  表影本乙紙見同上偵查卷│屏東分局屏警分偵字第0980│
│    │          │而陷於錯誤，乃下標購│              │      │  第11頁                │005295號刑案偵查卷宗第 4│
│    │          │買並依指示付款      │              │      │(3)桃園縣政府警察局龜山分│至6頁                   │
│    │          │                    │              │      │  局迴龍派出所受理詐騙帳│                        │
│    │          │                    │              │      │  戶通報警示簡便格式表、│                        │
│    │          │                    │              │      │  金融機構聯防機制通報單│                        │
│    │          │                    │              │      │  、受理刑事案件報案三聯│                        │
│    │          │                    │              │      │  單、受理各類案件紀錄表│                        │
│    │          │                    │              │      │  、內政部警政署反詐騙諮│                        │
│    │          │                    │              │      │  詢專線紀錄表各乙份見同│                        │
│    │          │                    │              │      │  上偵查卷第17至21頁    │                        │
│    │          │                    │              │      │(4)臺灣新竹地方法院檢察署│                        │
│    │          │                    │              │      │  98年度偵字第815 號起訴│                        │
│    │          │                    │              │      │  、臺灣新竹地方法院檢察│                        │
│    │          │                    │              │      │  署98年度偵字第2061號併│                        │
│    │          │                    │              │      │  案                    │                        │
├──┼─────┼──────────┼───────┼───┼────────────┤                        │
│ 三 │97年12月19│在「YAHOO ！奇摩拍賣│97年12月19日下│庚○○│(1)被害人指述見彰化縣警察│                        │
│    │日上午某時│」網站上佯登販賣金可│午1時3分許，匯│（有提│  局彰化分局彰警分偵字第│                        │
│    │          │貝可3號羊奶2箱加送pl│出6,120 元至陳│出告訴│  0000000000號刑案偵查卷│                        │
│    │          │ayskool 二合一長頸鹿│盡孝上開竹北郵│）    │  宗第12至14頁          │                        │
│    │          │搖搖樂之訊息，致被害│局帳戶內      │      │(2)華南銀行存款帳務交易明│                        │
│    │          │人上網瀏覽時誤信為真│              │      │  細、日盛金控日盛國際商│                        │
│    │          │而陷於錯誤，乃下標購│              │      │  業銀行交易明細表影本各│                        │
│    │          │買並依指示付款      │              │      │  乙紙見同上偵查卷宗第15│                        │
│    │          │                    │              │      │  至16頁                │                        │
│    │          │                    │              │      │(3)內政部警政署反詐騙案件│                        │
│    │          │                    │              │      │  紀錄表乙份見同上偵查卷│                        │
│    │          │                    │              │      │  宗第11頁              │                        │
│    │          │                    │              │      │(4)臺灣彰化地方法院檢察署│                        │
│    │          │                    │              │      │  98年度偵字第8055號併案│                        │
├──┼─────┼──────────┼───────┼───┼────────────┤                        │
│ 四 │97年12月19│在「YAHOO ！奇摩拍賣│97年12月20日中│癸○○│(1)被害人指述見臺中市警察│                        │
│    │日某時    │」網站上佯登販賣 S26│午，匯出 4,300│（有提│  局第六分局中分六警偵字│                        │
│    │          │金貝兒樂奶粉1號900公│元至戊○○上開│出告訴│  第0000000000號刑案偵查│                        │
│    │          │克惠氏公司貨之訊息，│竹北郵局帳戶內│）    │  卷宗第1至2頁          │                        │
│    │          │致被害人上網瀏覽時誤│              │      │(2)被害人郵局存摺內頁影本│                        │
│    │          │信為真而陷於錯誤，乃│              │      │  乙紙見同上偵查卷宗第 3│                        │
│    │          │下標購買並依指示付款│              │      │  頁                    │                        │
│    │          │                    │              │      │(3)臺中市警察局第六分局永│                        │
│    │          │                    │              │      │  福派出所陳報單、受理各│                        │
│    │          │                    │              │      │  類案件紀錄表、受理詐騙│                        │
│    │          │                    │              │      │  帳戶通報警示、詐騙電話│                        │
│    │          │                    │              │      │  斷話簡便格式表、內政部│                        │
│    │          │                    │              │      │  警政署反詐騙諮詢專線紀│                        │
│    │          │                    │              │      │  錄表各乙份見同上偵查卷│                        │
│    │          │                    │              │      │  宗第24至25頁、第28至29│                        │
│    │          │                    │              │      │  頁、第31頁            │                        │
│    │          │                    │              │      │(4)「YAHOO ！奇摩拍賣」網│                        │
│    │          │                    │              │      │  站頁面乙份見同上偵查卷│                        │
│    │          │                    │              │      │  宗第22至23頁          │                        │
│    │          │                    │              │      │(5)臺灣臺中地方法院檢察署│                        │
│    │          │                    │              │      │  98年度偵字第15797 號併│                        │
│    │          │                    │              │      │  案                    │                        │
├──┼─────┼──────────┼───────┼───┼────────────┤                        │
│ 五 │97年12月19│在「YAHOO ！奇摩拍賣│97年12月19日中│甲○○│(1)被害人指述見嘉義市警察│                        │
│    │日上午11時│」網站上佯登販賣二手│午12時30分許，│（有提│  局第二分局嘉市警二偵字│                        │
│    │5分許     │SONY廠牌A700型號數位│匯出3萬2,000元│出告訴│  第0000000000號刑案偵查│                        │
│    │          │相機含16-105mm鏡頭、│至戊○○上開竹│）    │  卷宗第10頁、臺灣嘉義地│                        │
│    │          │專用攝影包之訊息，致│北郵局帳戶內  │      │  方法院檢察署98年度偵字│                        │
│    │          │被害人上網瀏覽時誤信│              │      │  第3786號卷第6至7頁    │                        │
│    │          │為真而陷於錯誤，乃下│              │      │(2)「YAHOO！奇摩電子信箱 │                        │
│    │          │標購買並依指示付款  │              │      │  」網站、「YAHOO！奇摩 │                        │
│    │          │                    │              │      │  拍賣」網站頁面各乙份見│                        │
│    │          │                    │              │      │  嘉義市警察局第二分局嘉│                        │
│    │          │                    │              │      │  市警二偵字第0000000000│                        │
│    │          │                    │              │      │  號刑案偵查卷宗第22至25│                        │
│    │          │                    │              │      │  頁、第34至37頁        │                        │
│    │          │                    │              │      │(3)（非約定戶）新臺幣轉帳│                        │
│    │          │                    │              │      │  （跨行）（存摺類）明細│                        │
│    │          │                    │              │      │  表乙紙見同上偵查卷宗第│                        │
│    │          │                    │              │      │  33頁                  │                        │
│    │          │                    │              │      │(4)嘉義市政府警察局第二分│                        │
│    │          │                    │              │      │  局後湖派出所受理詐騙帳│                        │
│    │          │                    │              │      │  戶通報警示簡便格式表、│                        │
│    │          │                    │              │      │  陳報單、受理各類案件紀│                        │
│    │          │                    │              │      │  錄表、內政部警政署反詐│                        │
│    │          │                    │              │      │  騙案件紀錄表各乙份見同│                        │
│    │          │                    │              │      │  上偵查卷宗第29至32頁  │                        │
│    │          │                    │              │      │(5)臺灣彰化地方法院檢察署│                        │
│    │          │                    │              │      │  98年度偵字第8055號、臺│                        │
│    │          │                    │              │      │  灣新竹地方法院檢察署98│                        │
│    │          │                    │              │      │  年度偵字第4550號併案  │                        │
├──┼─────┼──────────┼───────┼───┼────────────┤                        │
│ 六 │97年12月19│在「YAHOO ！奇摩拍賣│97年12月20日上│乙○○│(1)被害人指述見屏東縣政府│                        │
│    │日晚上9 時│」網站上佯登販賣九成│午9 時48分42秒│（有提│  警察局屏東分局屏警分偵│                        │
│    │52分許    │新SONY廠牌VAIO款式VG│，匯出1萬6,000│出告訴│  字第0980005295號刑案偵│                        │
│    │          │N-CR356/W 型號筆記型│元至戊○○上開│）    │  查卷宗第1至2頁、臺灣屏│                        │
│    │          │電腦之訊息，致被害人│竹北郵局帳戶內│      │  東地方法院檢察署98年度│                        │
│    │          │上網瀏覽時誤信為真而│              │      │  偵字第1980號卷第5至6頁│                        │
│    │          │陷於錯誤，乃下標購買│              │      │(2)郵政自動櫃員機交易明細│                        │
│    │          │並依指示付款        │              │      │  表影本乙紙見屏東縣政府│                        │
│    │          │                    │              │      │  警察局屏東分局屏警分偵│                        │
│    │          │                    │              │      │  字第0980005295號刑案偵│                        │
│    │          │                    │              │      │  查卷宗第7頁           │                        │
│    │          │                    │              │      │(3)屏東縣政府警察局屏東分│                        │
│    │          │                    │              │      │  局公館派出所陳報單、因│                        │
│    │          │                    │              │      │  偵辦刑案需向金融機構查│                        │
│    │          │                    │              │      │  詢資料申請表、受理各類│                        │
│    │          │                    │              │      │  案件紀錄表、受理刑事案│                        │
│    │          │                    │              │      │  件報案三聯單、受理詐騙│                        │
│    │          │                    │              │      │  帳戶通報警示簡便格式表│                        │
│    │          │                    │              │      │  、刑案紀錄表、內政部警│                        │
│    │          │                    │              │      │  政署反詐騙案件紀錄表各│                        │
│    │          │                    │              │      │  乙份見同上偵查卷宗第 8│                        │
│    │          │                    │              │      │  至14頁                │                        │
│    │          │                    │              │      │(4)「YAHOO ！奇摩拍賣」網│                        │
│    │          │                    │              │      │  站頁面、網路對話頁面各│                        │
│    │          │                    │              │      │  乙份見臺灣屏東地方法院│                        │
│    │          │                    │              │      │  檢察署98年度偵字第1980│                        │
│    │          │                    │              │      │  號卷第9至26頁         │                        │
│    │          │                    │              │      │(5)臺灣彰化地方法院檢察署│                        │
│    │          │                    │              │      │  98年度偵字第8055號、臺│                        │
│    │          │                    │              │      │  灣新竹地方法院檢察署98│                        │
│    │          │                    │              │      │  年度偵字第2926號併案  │                        │
├──┼─────┼──────────┼───────┼───┼────────────┤                        │
│ 七 │97年12月19│在「YAHOO ！奇摩拍賣│97年12月20日上│丁○○│(1)被害人指述見彰化縣警察│                        │
│    │日晚上10時│」網站上佯登販賣奶粉│午11時21分12秒│（有提│  局彰化分局彰警分偵字第│                        │
│    │許        │之訊息，致被害人上網│，匯出8,400 元│出告訴│  0000000000號刑案偵查卷│                        │
│    │          │瀏覽時誤信為真而陷於│至戊○○上開竹│）    │  宗第22至24頁          │                        │
│    │          │錯誤，乃下標購買並依│北郵局帳戶內  │      │(2)郵政自動櫃員機交易明細│                        │
│    │          │指示付款            │              │      │  表影本乙紙見同上偵查卷│                        │
│    │          │                    │              │      │  宗第25頁              │                        │
│    │          │                    │              │      │(3)內政部警政署反詐騙案件│                        │
│    │          │                    │              │      │  紀錄表乙份見同上偵查卷│                        │
│    │          │                    │              │      │  宗第21頁              │                        │
│    │          │                    │              │      │(4)臺灣彰化地方法院檢察署│                        │
│    │          │                    │              │      │  98年度偵字第8055號併案│                        │
├──┼─────┼──────────┼───────┼───┼────────────┤                        │
│ 八 │97年12月19│在「YAHOO ！奇摩拍賣│97年12月20日上│己○○│(1)被害人指述見臺灣士林地│                        │
│    │日晚上11時│」網站上佯登販賣九成│午10時33分許，│      │  方法院檢察署98年度偵字│                        │
│    │許        │新NIKON廠牌D700 型號│匯出3 萬元至陳│      │  第5232號卷第9 頁、第38│                        │
│    │          │國祥公司貨數位相機之│盡孝上開竹北郵│      │  至39頁                │                        │
│    │          │訊息，致被害人上網瀏│局帳戶內      │      │(2)中國信託自動櫃員機交易│                        │
│    │          │覽時誤信為真而陷於錯│              │      │  明細表影本乙紙見同上偵│                        │
│    │          │誤，乃下標購買並依指│              │      │  查卷第10頁            │                        │
│    │          │示付款              │              │      │(3)臺北縣政府警察局汐止分│                        │
│    │          │                    │              │      │  局社后派出所受理詐騙帳│                        │
│    │          │                    │              │      │  戶通報警示簡便格式表、│                        │
│    │          │                    │              │      │  受理刑事案件報案三聯單│                        │
│    │          │                    │              │      │  、內政部警政署反詐騙案│                        │
│    │          │                    │              │      │  件紀錄表各乙份見同上偵│                        │
│    │          │                    │              │      │  查卷第11至14頁        │                        │
│    │          │                    │              │      │(4)臺灣彰化地方法院檢察署│                        │
│    │          │                    │              │      │  98年度偵字第8055號、臺│                        │
│    │          │                    │              │      │  灣新竹地方法院檢察署98│                        │
│    │          │                    │              │      │  年度偵字第3947號併案  │                        │
├──┼─────┼──────────┼───────┼───┼────────────┤                        │
│ 九 │97年12月20│在「YAHOO ！奇摩拍賣│97年12月20日上│壬○○│(1)被害人指述見高雄市政府│                        │
│    │日上午10時│」網站上佯登販賣NOKI│午10時50分27秒│      │  警察局苓雅分局高市警苓│                        │
│    │30分許    │A廠牌N95型號行動電話│，匯出6,500 元│      │  分偵字第0900000000號刑│                        │
│    │          │之訊息，致被害人上網│至戊○○上開竹│      │  案偵查卷宗第36頁      │                        │
│    │          │瀏覽時誤信為真而陷於│北郵局帳戶內  │      │(2)郵政自動櫃員機交易明細│                        │
│    │          │錯誤，乃下標購買並依│              │      │  表影本乙紙見同上偵查卷│                        │
│    │          │指示付款            │              │      │  宗第37頁              │                        │
│    │          │                    │              │      │(3)高雄市政府警察局苓雅分│                        │
│    │          │                    │              │      │  局三多路派出所受理詐騙│                        │
│    │          │                    │              │      │  帳戶通報警示簡便格式表│                        │
│    │          │                    │              │      │  、受理各類案件紀錄表、│                        │
│    │          │                    │              │      │  受理刑事案件報案三聯單│                        │
│    │          │                    │              │      │  、內政部警政署反詐騙案│                        │
│    │          │                    │              │      │  件紀錄表各乙份見同上偵│                        │
│    │          │                    │              │      │  查卷宗第38頁、第44至46│                        │
│    │          │                    │              │      │  頁                    │                        │
│    │          │                    │              │      │(4)「YAHOO ！奇摩拍賣」網│                        │
│    │          │                    │              │      │  站頁面、網路對話頁面各│                        │
│    │          │                    │              │      │  乙份見同上偵查卷宗第24│                        │
│    │          │                    │              │      │  至25頁、第33至34頁、第│                        │
│    │          │                    │              │      │  39至43頁              │                        │
│    │          │                    │              │      │(5)臺灣彰化地方法院檢察署│                        │
│    │          │                    │              │      │  98年度偵字第8055號、臺│                        │
│    │          │                    │              │      │  灣新竹地方法院檢察署98│                        │
│    │          │                    │              │      │  年度偵字第3973號併案  │                        │
├──┼─────┼──────────┼───────┼───┼────────────┤                        │
│ 十 │97年12月20│在「YAHOO ！奇摩拍賣│97年12月20日下│辛○○│(1)被害人指述見臺中市警察│                        │
│    │日下午1 時│」網站上佯登販賣金可│午某時，匯出3,│      │  局第六分局中分六警偵字│                        │
│    │40分許    │貝可成長奶粉之訊息，│600 元至戊○○│      │  第0000000000號刑案偵查│                        │
│    │          │致被害人上網瀏覽時誤│上開竹北郵局帳│      │  卷宗第3至4頁          │                        │
│    │          │信為真而陷於錯誤，乃│戶內          │      │(2)被害人玉山銀行存摺內頁│                        │
│    │          │下標購買並依指示付款│              │      │  影本乙紙見同上偵查卷宗│                        │
│    │          │                    │              │      │  第7頁                 │                        │
│    │          │                    │              │      │(3)臺中市警察局第六分局永│                        │
│    │          │                    │              │      │  福派出所受理詐騙帳戶通│                        │
│    │          │                    │              │      │  報警示簡便格式表、內政│                        │
│    │          │                    │              │      │  部警政署反詐騙案件紀錄│                        │
│    │          │                    │              │      │  表各乙份見同上偵查卷宗│                        │
│    │          │                    │              │      │  第5至6頁              │                        │
│    │          │                    │              │      │(4)「YAHOO ！奇摩拍賣」網│                        │
│    │          │                    │              │      │  站頁面乙份見同上偵查卷│                        │
│    │          │                    │              │      │  宗第8頁、第11頁       │                        │
│    │          │                    │              │      │(5)臺灣彰化地方法院檢察署│                        │
│    │          │                    │              │      │  98年度偵字第8055號、臺│                        │
│    │          │                    │              │      │  灣臺中地方法院檢察署98│                        │
│    │          │                    │              │      │  年度偵字第17925號併案 │                        │
└──┴─────┴──────────┴───────┴───┴────────────┴────────────┘

司法院資訊處製作；財團法人民間司法改革基金會備份。
